【裁判字號】    94,交聲,2131
【裁判日期】    950227
【裁判案由】    交管條例聲異
【裁判全文】
臺灣板橋地方法院交通事件裁定
原處分機關  交通部公路總局臺北區監理所板橋監理站
異  議  人
即受處分人  乙○○
上列異議人即受處分人因違反道路交通管理處罰條例案件，對於
交通部公路總局臺北區監理所板橋監理站94年9 月12日板監裁字
裁41－AEB275955 號所為之處分，聲明異議，本院裁定如下：
    主  文
原處分撤銷。
乙○○不罰。
    理  由
一、原處分意旨略以：異議人即受處分人乙○○於民國九十四年
    七月十日晚間九時五十六分許，騎乘車號QX6 －825 號輕型
    機車，行經臺北市○○○路與民族西路交岔路口，因「不依
    規定駛入來車道」之違規，經警當場攔停掣單舉發，異議人
    未於應到案日期前提出申訴，原處分機關乃於九十四年十一
    月十日依據道路交通管理處罰條例第四十五條第三款、第六
    十三條第一項第一款及違反道路交通管理事件統一裁罰基準
    表之規定，裁處異議人罰鍰新臺幣一千八百元，並記違規點
    數一點之處分。
二、本件異議意旨略以：異議人前於九十三年七月三十一日，在
    臺北縣板橋市○○街遭姓名年籍不詳之人搶走皮包，內有異
    議人所有證件，異議人立即於當日至板橋江翠派出所報案。
    本件經警於九十四年七月十日舉發異議人「機車駛入來車道
    」之違規行為，係遭人冒用異議人證件，而非異議人所為；
    再者，異議人與本件經舉發之車號QX6 －825 機車並無任何
    關係。為此聲明異議，請求撤銷原處分等語。
三、經查：
  (一)臺北市政府警察局大同分局以異議人於九十四年七月十日晚
    上九時五十六分許，在臺北市○○○路與民權西路交岔路口
    ，騎乘車牌號碼QX6-825 輕型機車，「不依規定駛入來車道
    」為由，當場攔停掣單舉發之事實，有臺北市政府警察局九
    十四年七月十日北市警交大字第AEB275955 號舉發違反道路
    交通管理事件通知單影本一紙附卷可稽。
  (二)惟異議人之國民身分證、駕駛執照等證件，已於九十三年七
    月三十一日遭搶遺失，而其亦於當日立即向臺北縣政府警察
    局海山分局報案，並於九十三年八月三日申請補發上開證件
    ，嗣再於九十四年十一月十八日前往臺北縣政府警察局海山
    分局江翠派出所製作警詢筆錄等情，亦有臺北縣政府警局海
    山分局受理刑事案件報案三聯單影本及臺北縣政府警察局受
    理刑事案件報案三聯單影本各一紙在卷足憑，並經本院於九
    十五年一月二十五日當庭勘驗異議人之國民身分證原本屬實
    ，復有上開警詢筆錄附於臺北縣政府警察局海山分局九十五
    年一月三日北縣警海刑字第0940049879號函可參。
  (三)又異議人前於九十四年七月二十八日亦因證件遭違反毒品危
    害防制條例案件之證人甲○○冒用，而遭本院以九十四年毒
    聲字第二三三八號裁定送觀察、勒戒，嗣因異議人以證件遭
    冒用為由，對於該裁定提起抗告，經臺灣高等法院以九十四
    年度毒抗字第四九七號撤銷該裁定，並發回本院，亦據本院
    調閱上開卷宗核閱屬實，有該影卷在卷足憑。而上開車牌號
    碼QX6-825 輕型機車於上開違規期間（即九十四年七月十日
    ），仍係謝樹煌所有一節，已據證人即該機車目前登記名義
    人隆全機車行負責人楊萬全於本院調查時到庭結證屬實（見
    本院卷第四三頁）；再依證人甲○○所述：「（問：謝樹煌
    是你什麼人？）我大哥。QX6 -825機車是我大哥的」、「（
    問：〈提示違規單〉是否是你以乙○○的名字簽收的？）是
    的。這是我違規被警察攔阻的時候我用乙○○的名字簽的，
    我當時也是拿乙○○的駕照給警察看，所以這不是乙○○騎
    車違規的」等語（見本院卷第九一頁），足知上開違規時、
    地之違規駕駛人應係證人甲○○，而非本件異議人無訛。
  (四)綜上所述，異議人辯稱伊並未於上開時地騎乘前開機車違、
    規等語，應可採信。是異議人既非本件違規舉發當時之駕駛
    人，原處分遽對異議人為本件之裁罰，即有未洽。本件異議
    人之異議為有理由，原處分應予撤銷，另由本院為異議人不
    罰之諭知。
四、據上論斷，應依道路交通案件處理辦法第二十條前段，裁定
    如主文。
中    華    民    國    95    年    2     月    27    日
                      交通法庭  法  官  李麗珠
上列正本證明與原本無異。
如不服本裁定，應於裁定送達後五日內向本院提出抗告狀。
                                書記官  王麗雯
中    華    民    國    94    年    2     月    27    日


司法院資訊處製作；財團法人民間司法改革基金會備份。
